【裁判字號】    95,台上,2938
【裁判日期】    950530
【裁判案由】    違反毒品危害防制條例
【裁判全文】
最高法院刑事判決            九十五年度台上字第二九三八號
    上  訴  人  甲○○
                        號（另案在台灣高雄監獄執行）
上列上訴人因違反毒品危害防制條例案件，不服台灣高等法院高
雄分院中華民國九十五年三月二十八日第二審判決（九十五年度
上訴字第一六五號，起訴案號：台灣高雄地方法院檢察署九十四
年度偵字第四四一一號），提起上訴，本院判決如下：
    主  文
上訴駁回。
    理  由
按刑事訴訟法第三百七十七條規定，上訴於第三審法院，非以判
決違背法令為理由，不得為之。是提起第三審上訴，應以原判決
違背法令為理由，係屬法定要件。如果上訴理由書狀並未依據卷
內訴訟資料，具體指摘原判決不適用何種法則或如何適用不當，
或所指摘原判決違法情事，顯與法律規定得為第三審上訴理由之
違法情形，不相適合時，均應認其上訴為違背法律上之程式，予
以駁回。本件上訴人甲○○上訴意旨略稱：第一審法院傳喚承辦
警員葉志勝、鄭仁國作證結果，發現葉某所稱警詢筆錄係在警所
地下室製作完成；鄭某證稱未曾將查扣之現金零額退還給上訴人
各等語，經上訴人當庭駁斥後，證實其等所供均非實在，第一審
法院乃為上訴人無罪之諭知，詎檢察官上訴後，原審竟悉依各不
利於上訴人之警詢筆錄，憑以認定上訴人犯罪，顯有未當，上訴
人自難甘服云云。惟查：證據之取捨、證明力之判斷及事實之認
定，均屬事實審法院自由判斷裁量之職權，此項自由判斷職權之
行使，倘不違背經驗法則與論理法則，即不能任意指為違法。本
件原判決主要係依憑上訴人在檢察官偵查中及第一審受理聲羈案
訊問時之自白、證人即向上訴人購買毒品海洛因之潘清和供證、
雙方之電話通聯紀錄、上訴人身上之海洛因二小包、行動電話及
毒品鑑定通知書等證據資料，乃認定上訴人有原判決事實欄所載
之犯行，因而將第一審諭知上訴人無罪之判決予以撤銷，改判論
處上訴人共同連續販賣第一級毒品罪刑（並依刑法第五十九條減
輕其刑，處有期徒刑八年）。對於上訴人僅承認經警查獲持有毒
品，而矢口否認販賣毒品，所為係純供自己施用，卻遭警方線民
潘清和設局陷害云云之辯解，如何係卸責之詞，不足採信，亦據
卷內訴訟資料詳加駁斥說明。所為事實認定及得心證理由，俱有
卷內各證據資料在案可稽，自形式上觀察，並無違法之處。原審
既未採納上訴人或潘清和之警詢筆錄，作為認定上訴人犯罪之證
據；葉志勝、鄭仁國之上揭證言，縱與事實不盡相符，亦與上訴
人犯行無直接關連，尚無許資為上訴第三審適法理由之餘地。依
上說明，應認其上訴為違背法律上之程式，予以駁回。
據上論結，應依刑事訴訟法第三百九十五條前段，判決如主文。
中    華    民    國  九十五  年    五    月   三十   日
                      最高法院刑事第八庭
                          審判長法官  張  春  福
                                法官  呂  丹  玉
                                法官  洪  昌  宏
                                法官  蔡  彩  貞
                                法官  林  勤  純
      本件正本證明與原本無異
                                      書  記  官
中    華    民    國  九十五  年    六    月    二    日
                                              Ｒ


司法院資訊處製作；財團法人民間司法改革基金會備份。
